臺灣高等法院臺中分院刑事判決
111年度金上訴字第957號
                                  111年度金上訴字第960號
                                  111年度金上訴字第961號
                                  111年度金上訴字第962號
上  訴  人  
即  被  告  莊家豪



選任辯護人  周于舜律師
上  訴  人  
即  被  告  許家銘


選任辯護人  蕭意霖律師
上列上訴人即被告等因加重詐欺等案件，不服臺灣臺中地方法院
110年度金訴字第408、442、768、1220號中華民國111年2月17日
第一審判決（起訴案號：臺灣臺中地方檢察署110年度偵字第756
、8249、8935、9700號；追加起訴案號：同前地檢署110年度偵
字第13643、13688、16932、23461號、110年度偵續字第124、12
5號；移送原審併辦案號：同前地檢署110年度偵字第35396號)，
提起上訴，暨移送本院併辦（臺灣臺中地方檢察署110年度偵字
第14974號、111年度偵字第7359號），本院判決如下：
    主  文
原判決關於庚○○、辛○○部分撤銷。
庚○○犯附表一所示之罪，各處附表一「主文」欄所示之刑。應執
行有期徒刑貳年，緩刑伍年，並應依附件一編號1至3所示條件向
被害人支付損害賠償。
辛○○犯三人以上共同詐欺取財罪，處有期徒刑壹年，緩刑貳年，
並應依附件一編號4所示條件向被害人支付損害賠償。
    犯罪事實
一、庚○○、辛○○均可預見金融機構帳戶係個人理財之重要工具，
    且為關係個人財產、信用之表徵，如提供予缺乏信賴基礎之
    人使用，有被供作詐欺取財等犯罪用途之可能，亦可預見受
    他人指示轉匯帳戶內不明款項或加以提領再予轉交等行為，
    極可能係為取得詐欺犯罪所得，並因此產生金流斷點而掩飾
    、隱匿其去向、所在，竟為賺取轉匯或提領款項之特定比例
    報酬，仍以縱有上情亦不違背其本意之不確定故意，於109
    年10月間，陸續加入綽號「陳星」及不詳成員所組成之3人
    以上、以實施詐術為手段，且具有持續性、牟利性之有結構
    性詐欺組織，且於參與組織期間，與該組織參與成員間，共
    同意圖為自己不法之所有，基於3人以上共同犯詐欺取財及
    掩飾該犯罪所得去向之洗錢犯意聯絡(庚○○就附表編號1至12
    均參與；辛○○參與附表編號2、5、6部分，然就編號2部分，
    非本院起訴審理範圍，已經另案起訴；另就編號5部分，雖
    經檢察官併辦審理，然因此部分非原起訴範圍，本院無從併
    辦，應由檢察官另行處理），推由庚○○提供自己申辦之元大
    商業銀行太平分行000-00000000000000號帳戶（下稱庚○○之
    元大帳戶）、新光商業銀行十甲分行000-0000000000000號
    之帳戶（下稱庚○○之新光帳戶）、向不知情之李○○借得其向
    華南商業銀行申辦之000-000000000000號帳戶（下稱李○○之
    華南帳戶）、向不知情之許○○借得其向國泰世華商業銀行西
    臺中分行申辦之000-000000000000號帳戶（下稱許○○之國泰
    帳戶）、向不知情之友人柳○○借用其向中國信託商業銀行申
    辦之000-00000000000號帳戶（下稱柳○○之中信帳戶）、向
    不知情之友人黃○借用其向聯邦商業銀行民權分行申辦之000
    -000000000000號帳戶（下稱黃○之聯邦帳戶）；及由辛○○向
    不知情之前妻周○○借用其向兆豐國際商業銀行太平分行所申
    辦帳號000-00000000000號之帳戶（下稱周○○之兆豐帳戶）
    ，暨由該詐欺組織不詳成員向不知情之乙○○借用其向彰化商
    業銀行所申辦帳號000-00000000000000號之帳戶（下稱乙○○
    之彰銀帳戶），再由該組織詐欺機房成員，於附表編號1至1
    2所示時間，以附表編號1至12所示方式，詐騙附表編號1至1
    2所示之人，使其等陷於錯誤，將附表編號1至12所示金額，
    直接或由庚○○、辛○○以附表編號1至12所示方式輾轉匯入附
    表編號1至12所示前揭帳戶，旋即均由庚○○予以提領，或由
    柳○○提領後轉交庚○○，或由庚○○要求辛○○指示不知情之張○○
    （即附表編號2、6部分），將款項轉匯至許○○之國泰帳戶，
    再由庚○○將該款項轉匯或提領後以不詳方式交付該詐欺組織
    成員後層轉予「陳星」，或由庚○○依「陳星」指示，要求黃
    ○提領現款後，由庚○○交予辛○○再轉交「陳星」（就附表編
    號5匯入黃○之聯邦帳戶部分），以此方式製造資金斷點及掩
    飾詐欺犯罪所得去向，庚○○因而從中獲取匯款金額萬分之2
    作為報酬，辛○○則獲取匯款金額千分之2做為報酬。嗣因附
    表所示之人發覺遭騙報警處理，經警循線查悉上情。
二、案經戊○○、己○○及甲○○訴由臺中市政府警察局太平分局；丙○○訴由新北市政府警察局林口分局；乙○○訴由新北市政府警
    察局刑事警察大隊；壬○○訴由苗栗縣警察局大湖分局；癸○○
    訴由新竹市警察局第一分局；報告臺灣臺中地方檢察署檢察
    官偵查起訴、追加起訴暨移送併辦。。
    理    由
一、本案上訴審理範圍：
    本案原審判決後，僅上訴人即被告庚○○（下稱被告庚○○）及
    上訴人即被告辛○○（下稱被告辛○○）提起上訴；同案被告莊
    ○○及檢察官均未提起上訴，故原審就諭知有罪之同案被告莊
    ○○，及諭知無罪之同案被告李○○部分，均已確定，非本院上
    訴審理範圍，合先敘明。　　
二、證據能力部分：　　
  ㈠按組織犯罪防制條例第12條第1項明定「訊問證人之筆錄，以
    在檢察官或法官面前作成，並經踐行刑事訴訟法所定訊問證
    人之程序者為限，始得採為證據。」，本案關於證人之警詢
    筆錄，非在檢察官或法官面前作成，依上述規定，自不得作
    為認定被告2人涉犯組織犯罪防制條例罪名之事證，故下述
    證人警詢筆錄於認定被告2人違反組織犯罪防制條例罪名時
    並無證據能力。然前開組織犯罪防制條例第12條第1項中段
    規定，係以犯罪組織成員犯該條例之罪為限，至於犯該條例
    以外之罪，被告以外之人所為陳述，自仍應依刑事訴訟法相
    關規定，定其得否為證據。是有關被告2人涉犯加重詐欺、
    一般洗錢犯行部分，就被告以外之人警詢陳述證據能力之認
    定，自無從依組織犯罪防制條例第12條第1項中段規定認定
    均無證據能力，併此敘明。
　㈡除前所述外，本院下述所引用被告以外之人之供述證據，檢
    察官、被告及辯護人於本院調查證據時，知悉有刑事訴訟法
    第159 條第1 項不得為證據之情形，（本院卷第245頁），
    檢察官同意作為證據，被告2人及其等選任辯護人迄至本院
    言詞辯論終結前，均未聲明異議，視為同意作為證據。本院
    審酌該等證據取得過程並無瑕疵，與本案待證事實復具相當
    關聯性，以之為本案證據尚無不當，認得為本案證據，依刑
    事訴訟法第159 條之5 規定，均有證據能力。
　㈢本院以下所引用非供述證據，並無證據證明有出於違法取得
    情形，且與待證事實具關聯性，亦認均有證據能力。　　
三、認定犯罪事實所憑之證據及理由：
　㈠上揭加重詐欺取財及一般洗錢之犯罪事實，業據被告庚○○於
    本院及被告辛○○於原審及本院均坦承在卷，且據證人即附表
    所示被害人於警詢及證人戊○○、丙○○與丁○○於偵訊時分別證
    述遭詐騙匯款經過（偵756卷第27至29、75至76頁、偵8249
    卷第29至32、33至37、39至42、43至45、241至243頁、偵13
    688卷第39至42、83至89、99至103、107至111、113至114、
    115至117頁、偵9700卷第33至38、47至49頁、偵16932卷第2
    5至27、129至133頁、偵8935卷第33至34頁、偵21009卷第45
    至48頁、偵13643卷第55至57、59至61頁、偵23461卷第21至
    23頁）；證人許○○於警詢時證述提供帳戶及受指示匯款經過
    （偵8249卷第33至37頁、偵13688卷第99至103頁、偵9700卷
    第33至38頁）；證人周○○於警詢及偵訊中（偵8249卷第39至
    42頁、偵13688卷第39至42頁、偵16932卷第129至133頁）、
    證人柳○○於警詢及偵訊中（偵13688卷第83至89頁、偵續125
    卷第35至37頁）、證人即同案被告李○○於警、偵訊及原審時
    （偵9700卷第39至45頁、偵13643卷第47至53頁、偵續124卷
    第49至54頁、原審110年度金訴字第1220號卷第41至46頁、1
    10年度金訴字第408號卷第269頁）、證人黃○於警詢時（偵
    字14974號卷第31至43、53至59頁）證述提供帳戶緣由，並
    有下列證據資料：
    ①偵756卷：1.元大商業銀行股份有限公司109年11月25日元
      銀字第1090014365號函暨庚○○之開戶資料、帳號00000000
      00000000000號帳戶【0000000-0000000間】之客戶往來交
      易明細（第33至37頁）2.戊○○遭詐欺之對話紀錄翻拍照片
      （第39至47頁）3.戊○○之報案資料：雲林縣警察局斗六分
      局莿桐分駐所受理各類案件紀錄表、受理刑事案件報案三
      聯單、反詐騙案件紀錄表、受理詐騙帳戶通報警示簡便格
      式表、金融機構聯防機制通報單（第55至63頁）。
    ②偵8249卷：1.乙○○申辦之彰化銀行帳號00000000000000號
      帳戶之歷史交易明細（第51頁、237頁）2.周○○申辦之兆
      豐國際商業銀行帳號00000000000號帳戶之歷史交易明細
      （第85至87頁）3.許○○申辦之國泰世華商業銀行帳號0000
      00000000號帳戶之歷史交易明細（第93至144頁）4.庚○○
      與「Monkey(陳星)」之對話紀錄截圖（第145至191頁）。
    ③偵8935卷：1.丙○○第二次儲值匯款截圖（第45至47頁）2.
      丙○○匯款至許○○國泰世華帳戶之匯款申請書（第49至51頁
      ）3.丙○○與詐騙集團成員之對話紀錄截圖（第55至81頁）
      4.丙○○之報案資料：⑴反詐騙案件紀錄表、受理詐騙帳戶
      通報警示簡便格式表、金融機構聯防機制通報單（第131
      至137、183至185頁）⑵受理刑事案件報案三聯單（第141
      、193頁）。
    ④偵9700卷：1.庚○○申辦之新光銀行帳號0000000000000號帳
      戶之歷史交易明細（第55至57頁）2.華南商業銀行股份有
      限公司110年1月7日營清字第0000000000號函暨李○○之開
      戶資料、帳號000000000000號帳戶之歷史交易明細表（第
      117至124頁）3.己○○與暱稱「追夢赤子心」之LINE對話紀
      錄（第149至181頁）4.己○○之報案資料：臺北市政府警察
      局內湖分局東湖派出所受理各類案件紀錄表、受理刑事案
      件報案三聯單（第185至187頁）5.己○○之郵局帳號000000
      00000000號帳戶之歷史交易明細、郵政跨行匯款申請書（
      第189至196頁）6.己○○之玉山銀行帳號0000000000000號
      帳戶之歷史交易明細、玉山銀行存款回條（第199至201頁
      ）7.己○○與「陳勝堯」之LINE對話紀錄（第209頁）。
    ⑤偵13643卷：1.甲○○與暱稱「往事隨風」之詐騙集團成員之
      對話紀錄截圖（第129至150頁）2.甲○○之報案資料：反詐
      騙案件紀錄表（第151頁）3.甲○○之國泰銀行帳號0000000
      00000號帳戶歷史交易明細（第161頁）。
    ⑥偵13688卷：1.庚○○與陳星對話紀錄截圖【含語音譯文】（
      第61至81頁）2.柳○○與陳○之對話紀錄截圖（第91至92頁
      ）3.柳○○之中國信託商業銀行帳號0000000000000號帳戶
      【109年10月1日至109年10月31日】存款交易明細（第137
      頁）4.周○○帳號00000000000號帳戶網銀IP位置查詢結果
      （第139頁）5.庚○○網銀IP位置查詢結果（第141頁）6.許
      ○○網銀IP位置查詢結果（第143頁）7.調閱IP投單結果（
      第145至146頁）8.柳○○於統一超商朝馬門市提領影像（第
      147頁）9.庚○○之中國帳戶交易明細（第149至157頁）。
    ⑦偵16932卷：1.壬○○之報案資料：反詐騙案件紀錄表、受理
      詐騙帳戶通報警示簡便格式表、金融機構聯防機制通報單
      、受理刑事案件報案三聯單、受理各類案件紀錄表（第28
      至40頁）2.壬○○之郵局帳戶匯款紀錄（第41至43頁）3.壬○○於○○娛樂網站之帳變紀錄、與客服之對話紀錄截圖（第
      44至55頁）。
    ⑧偵23461卷：1.癸○○之報案資料：⑴反詐騙案件紀錄表、受
      理詐騙帳戶通報警示簡便格式表、金融機構聯防機制通報
      單（第77至83頁）⑵受理各類案件紀錄表、受理刑事案件
      報案三聯單（第87至89頁）2.癸○○匯款予詐騙集團之ATM
      交易明細、網銀匯款紀錄（第85、91至96頁）3.癸○○所訂
      購商品之訂單資訊（第97至104頁）4.癸○○與詐騙集團成
      員對話紀錄截圖（第105至114頁）。
    ⑨原審110年度金訴字第408號卷：彰化商業銀行股份有限公
      司110 年10月8 日彰作管字第00000000000 號函暨乙○○申
      辦帳號00000000000000號帳戶存摺存款帳號資料及交易明
      細查詢（第197至198頁）。
    ⑩偵14974卷：⒈報案紀錄：包括反詐騙諮詢專線紀錄表、受
      理詐騙帳戶通報警示簡便格式表、金融機構聯防機制通報
      單（第135、137、139 至141、143 、145 、147 至151 
      、153、155、239、241、243、245頁）⒉手機對話截圖（
      第161至203頁、217至237頁）⒊黃○聯邦銀行之帳戶申請書
      、印鑑卡、申請證件資料（第331至335頁）⒋黃○聯邦銀行
      帳之帳戶基本資料、交易明細、存摺封面及內頁影本（第
      337至347頁）⒌庚○○簽發予黃○之本票影本（第349頁）⒍黃
      ○提供之對話紀錄（第351至353頁）⒎聯邦商業銀行業務管
      理部存匯集中作業科調閱資料回覆暨檢附存款明細表（第
      407至409頁）。
    ⑪本院卷：中華郵政股份有限公司111年5月3日回函暨所附乙○○帳戶交易明細。（第175至180頁）。
　  在卷可稽，足認被告2人前揭就加重詐欺及一般洗錢之自白
    核與事實相符；且依前揭中華郵政股份有限公司111年5月3
    日回函暨所附被害人乙○○郵局帳戶明細，被害人乙○○確曾於
    附表編號7所示時間分別匯款2萬元及3萬元至被告庚○○之新
    光帳戶，從而，被告庚○○之辯護人曾執證人乙○○警詢證述，
    認被害人乙○○僅匯款3萬元至被告庚○○前揭帳戶乙情，固非
    無憑，然應係證人乙○○記憶模糊所為不完整證述，且被告庚○○及其辯護人於本院審理時亦未就此部分再事爭執，併予敘
    明。
　㈡又依被告庚○○、辛○○自警偵訊至本院所陳述其等提供帳戶、
    提領及轉交等經過，其等均知悉係在中國之「陳星」要求被
    告庚○○提供自身帳戶並蒐集親友帳戶，復於被害人匯入款項
    後，分由被告庚○○、辛○○經臺灣之詐欺組織成員轉交與「陳
    星」等節，且本案被害人遭詐騙後，除匯入被告庚○○、辛○○
    所提供帳戶外，尚有匯款至其他人頭帳戶之情形，顯見尚有
    其他蒐集人頭帳戶或提款之詐欺組織成員，符合現今詐騙組
    織之犯罪模式，多有蒐集人頭帳戶或手機門號、撥打電話或
    使用通訊軟體對被害人實施詐騙、轉匯或提領被害人匯入之
    款項、車手提款後層層上繳等階段，乃多人分工分層所為，
    可知本案分工角色至少有要求被告庚○○提供帳戶者、向被告
    庚○○、辛○○收取贓款者以及最終取得大部分款項之人，是本
    件詐欺行為人已達三人以上，且被告庚○○、辛○○皆知悉此節
    ，應可認定。而各詐欺電信機房、轉帳機房、車手組織之組
    成，皆係為達成詐欺取財目的，由不同詐欺組織內部分工結
    構、成員所組織，可見各該犯罪組織均具有一定時間以上持
    續性及牟利性，且本案詐欺組織成員散布臺灣及中國，更可
    見其具相當規模性；又依組織犯罪防制條例第2條第2項規定
    ，所謂有結構性組織，不以具有名稱、規約、儀式、固定處
    所、成員持續參與或分工明確為必要，從而，共同參與上開
    詐欺犯行之共犯，實無需另有何參與儀式，倘有實行共同詐
    欺行為，即認已構成參與犯罪組織罪行。依照前述，本案被
    告2人主觀上既知悉參與犯罪者，包括其等2人及「陳星」暨
    收取領出款項之組織內其他不詳成員，且客觀上確有該組織
    內其他負責蒐集人頭帳戶、實施詐騙及轉交贓款工作者，被
    告2人仍參與分擔前揭加重詐欺及一般洗錢犯行，當已構成
    參與犯罪組織罪。被告2人於本院雖均辯稱不認識該組織其
    他成員，亦不知悉其等係以何方式詐騙被害人，然詐欺組織
    成員甚眾，分工縝密，成員間互不相識亦無礙其等參與同一
    犯罪組織，為達詐騙及洗錢目的，而共同分擔加重詐欺取財
    及一般洗錢犯行，故被告2人上開辯解，尚無礙本院認其等
    均已該當參與犯罪組織罪之認定。
  ㈢綜上所述，被告庚○○、辛○○之犯行均堪認定，應予依法論科
    。
四、論罪科刑及對原審判決暨上訴理由之說明：
  ㈠法律適用部分：
　  ⒈被告庚○○透過「陳星」介紹，與被告辛○○及該組織不詳成
      員，分工實施詐術、提供帳戶並依指示轉匯、領款及層轉
      詐欺贓款，此部分參與之共犯人數已達3人以上，故已該
      當刑法第339條之4第1項第2款之3人以上共同詐欺取財罪
      要件。
　  ⒉本件詐欺組織係以詐騙方式，要求附表所示民眾將款項匯
      至附表該組織所掌握人頭帳戶後，再藉由層層轉帳、提領
      方式轉交上手，並製造資金斷點，掩飾隱匿各次加重詐欺
      犯罪所得之去向，被告庚○○就附表編號1至9各次犯行，及
      被告辛○○就附表編號6所示犯行，亦該當洗錢防制法第14
      條第1 項之洗錢罪之構成要件。
　  ⒊按加重詐欺罪，係侵害個人財產法益之犯罪，其罪數之計
      算，核與參與犯罪組織罪之侵害社會法益有所不同，審酌
      現今詐欺組織之成員皆係為欺罔他人，騙取財物，方參與
      以詐術為目的之犯罪組織。倘若行為人於參與詐欺犯罪組
      織之行為繼續中，先後多次為加重詐欺之行為，因參與犯
      罪組織罪為繼續犯，犯罪一直繼續進行，直至犯罪組織解
      散，或其脫離犯罪組織時，其犯行始行終結。故該參與犯
      罪組織與其後之多次加重詐欺之行為皆有所重合，然因行
      為人僅為一參與犯罪組織行為，侵害一社會法益，屬單純
      一罪，應僅就「該案中」與參與犯罪組織罪時間較為密切
      之首次加重詐欺犯行論以參與犯罪組織罪及加重詐欺罪之
      想像競合犯，而其他之加重詐欺犯行，祗需單獨論罪科刑
      即可，無需再另論以參與犯罪組織罪，以避免重複評價。
      又犯罪之著手，係指行為人基於犯罪之決意而開始實行密
      接或合於該罪構成要件之行為而言。而首次加重詐欺犯行
      ，其時序之認定，自應以詐欺取財罪之著手時點為判斷標
      準；詐欺取財罪之著手起算時點，依一般社會通念，咸認
      行為人（包括共犯）以詐欺取財之目的，向被害人施用詐
      術，傳遞與事實不符之資訊，使被害人陷於錯誤，致財產
      有被侵害之危險時，即屬詐欺取財罪構成要件行為之著手
      ，並非以取得財物之先後順序為認定依據。本件被告2人
      所參與者，乃具有持續性及牟利性、有結構性組織之犯罪
      組織，業如前述，經檢視被告2人之臺灣高等法院被告前
      案紀錄表，被告2人參與本詐欺組織後所為犯行，本案乃
      最早繫屬法院之案件，有被告2人之臺灣高等法案被告前
      案紀錄表在卷可參，依照前開說明，自應就被告2人本案
      中所涉參與本案詐欺組織犯罪組織後，該組織最早著手，
      且至被告2人參與組織後仍接續實施詐騙之對象即附表編
      號6所示蔣君慈部分，論以組織犯罪防制條例第3條第1項
      後段之參與犯罪組織罪。
　　⒋綜上說明，
　　  ①被告庚○○就附表編號6所示犯行，係犯組織犯罪防制條例
        第3條第1項後段參與犯罪組織罪、刑法第339 條之4 第
        1 項第2 款之3人以上共同犯詐欺取財罪及洗錢防制法
        第14條第1 項之一般洗錢罪；就附表編號1至5、7至9所
        示犯行，各係犯刑法第339 條之4 第1 項第2 款之3人
        以上共同犯詐欺取財罪及洗錢防制法第14條第1 項之一
        般洗錢罪。
　　  ②被告辛○○就附表編號6所示犯行，係犯組織犯罪防制條例
        第3條第1項後段參與犯罪組織罪、刑法第339 條之4 第
        1 項第2 款之3人以上共同犯詐欺取財罪及洗錢防制法
        第14條第1 項之一般洗錢罪。
　　  ③追加起訴意旨雖認被告辛○○涉犯幫助詐欺取財罪及幫助
        一般洗錢罪，然查，被告辛○○利用不知情之周○○，將該
        詐欺組織所詐得之贓款轉匯至許○○之國泰帳戶，實已實
        施詐欺及洗錢構成要件，不論被告辛○○係出於幫助他人
        犯罪之意思，抑或自己犯罪之意思而參與，均應論以共
        同正犯。故追加起訴書此部分論述，尚有誤會，然此僅
        係行為態樣變更，尚非罪名之變更，無庸引用刑事訴訟
        法第300條變更起訴法條；另就其所犯3人以上共同詐欺
        取財罪與普通詐欺取財罪部分，基本社會事實相同，爰
        依刑事訴訟法第300條規定，變更起訴法條。
  ㈡共同正犯之說明：
　　按在詐騙集團中從事詐騙所得款項之領款行為，係參與犯罪
    行為之實行，而非單純於該詐欺集團犯罪行為完成後，予以
    助力，縱未參與事前之謀議及事中之詐騙行為，仍應成立共
    同正犯，而非刑法上不罰之「事後幫助」或單純之幫助犯。
    本案詐欺組織成員參與時間先後有別，且所提供做為被害人
    匯入款項之人頭帳戶暨詐欺款項匯入後轉匯、提領情形有別
    ，足見各被告各有應分擔責任之被害人，本院審酌詐欺組織
    層層分工之特殊犯罪型態，認就共同正犯之認定，以各犯罪
    組合受上層指示，對其等所提供人頭帳戶曾有被害人匯入暨
    由其等負責轉匯、提領部分之被害人法益負責，即已足彰顯
    刑法對不同被害人財產保護之完整性，倘要對其等所不知悉
    之其他犯罪組合所為犯罪行為負責，恐有過度評價之虞，且
    可能因檢察官起訴方式不同（將同一犯罪組織之行為人同時
    起訴，或分別起訴）而有不同論罪方式之疑。準此，本院認
    被告庚○○就附表編號1至9部分，及被告辛○○就附表編號6部
    分（被告辛○○雖亦參與附表編號2、5部分，然該部分非本院
    審理範圍），雖未自始至終參與各階段之犯行，且與使用通
    訊軟體詐騙各被害人之成員間互不相識，然其等擔任提供人
    頭帳戶並轉匯贓款工作，堪認其等與「陳星」及其餘參與蒐
    集人頭帳戶兼匯款者、各相對應收水成員，及實際參與各次
    犯行之詐欺組織其他成員間，係在合同意思範圍內，各自分
    擔犯罪行為之一部，並相互利用他人之行為，以達共同詐欺
    取財之犯罪目的，參諸上開說明，應僅就其等參與之各次犯
    行，對於全部發生結果負責，論以共同正犯。
  ㈢間接正犯之說明：
　　被告辛○○利用不知情之周○○代為以其兆豐帳戶收取詐騙贓款
    後，轉匯入被告庚○○所指定之許○○之國泰帳戶，應論以間接
    正犯。 
  ㈣罪數說明：
　  ⒈被告2人就其等各自所涉前開犯行，存有詐欺組織成員在緊
      密時間先後利用通訊軟體與附表所示被害人聯繫，致部分
      被害人接續匯款，再由被告2人就其等各自參與部分接續
      轉匯、提領之行為，就同一被害人部分，認係在密接時間
      、地點侵害同一被害人之財產法益，屬單一行為之接續進
      行，應以接續犯論以一罪。
　  ⒉被告2人參與犯罪組織目的，即係欲藉由與「陳星」及該組
      織其他成員共同實施加重詐欺取財犯行，並將詐欺既遂所
      得藉由層轉製造金流斷點方式以獲取報酬，故依前揭四㈠⒊
      之說明，被告2人所為參與犯罪組織犯行，與其等前揭所
      述首次即附表編號6所示加重詐欺取財及一般洗錢犯行，
      係以一行為同時構成加重詐欺取財罪及一般洗錢罪，各應
      從一重論處刑法第339條之4第1項第2款之3人以上共同犯
      詐欺取財罪；另就被告庚○○所參與同時詐騙被害人構成加
      重詐欺取財罪及掩飾、隱匿詐欺犯罪所得構成一般洗錢既
      遂罪（即附表編號1至5、7至9)部分，則應從一重論處刑
      法第339條之4第1項第2款之3人以上共同犯詐欺取財罪。
　  ⒊加重詐欺罪係侵害個人財產法益之犯罪，其罪數計算，以
      被害人數、被害次數之多寡，決定其犯罪之罪數。故被告
      庚○○就附表所示9次犯行，被害人不同，犯罪時間可分，
      詐騙過程亦有異，在刑法評價上各具獨立性，應予分論併
      罰。 
  ㈤刑之減輕部分：
　  按洗錢防制法第16條第2項規定「犯前二條之罪，在偵查或
    審判中自白者，減輕其刑」。被告庚○○於本院、被告辛○○於
    原審及本院均就其等所犯一般洗錢犯行自白犯罪，符合前揭
    減輕規定，然依上開罪數說明，被告2人本案所犯均應從一
    重論處刑法加重詐欺取財罪，然就被告2人有上開想像競合
    輕罪得減刑部分，本院於依照刑法第57條量刑時，將併予審
    酌。
  ㈥審判範圍之敘明：
    ⒈檢察官起訴書雖未敘明被告2人亦涉犯參與犯罪組織犯行，
      然依前揭理由欄㈡，及之㈠⒊、㈣⒉說明，被告2人均涉有參
      與犯罪組織罪行，且與經本院論罪科刑之如附表編號6所
      示犯行，有裁判上一罪關係，本院亦已於審理時告知此部
      分罪名及犯罪事實，自得併予審理。
    ⒉移送併案審理部分：
　　  ①併予審理部分：
　　　  臺灣臺中地方檢察署以110年度偵字第35396號就被告庚○○移送併辦部分，與起訴書中所載被害人丑○○部分事實
        完全相同；臺灣臺中地方檢察署以110年度偵字第14974
        號、111年度偵字第7359號就被告庚○○、辛○○移送併辦
        部分，其中所載關於被害人丑○○部分，與起訴書及追加
        起訴書所載犯罪事實完全相同；其中所載關於被告庚○○
        涉犯被害人甲○○部分，乃與起訴書所載犯罪事實屬同一
        被害人之接續關係，均屬同一案件，本院均得併予審理
        。
      ②應予退併部分：
　　　  臺灣臺中地方檢察署以110年度偵字第14974號、111年
        度偵字第7359號就被告辛○○涉嫌對被害人甲○○共犯加重
        詐欺取財及一般洗錢罪部分，因追加起訴書犯罪事實僅
        就被告辛○○涉嫌對附表編號6所示被害人丑○○部分提起
        公訴，該部分與被害人甲○○部分，既非屬實質上或裁判
        上一罪關係，本院自無從併予審理，應退由檢察官另行
        處理。
  ㈦對原審判決暨上訴理由之說明：
　　原審認被告2人所涉加重詐欺取財罪及一般洗錢罪均罪證明
    確，予以論罪科刑，並就被告2人未扣案之犯罪所得宣告沒
    收，固非無見。然查：
　　⒈對原審判決之說明：
　　　①依照前揭理由欄㈡之說明，被告2人就其等所涉如附表編
        號6之首次犯行，同時構成參與犯罪組織罪行，原審未
        就此部分擴張併予審理。
　　　②被告2人業已與附表所示全數被害人達成調解及和解，其
        等調解、和解條件分別如下：
　　　　⑴被告庚○○與附表編號1之被害人戊○○以7,500元達成調
          解並當場履行賠償，有被告庚○○與被害人戊○○之臺灣
          臺中地方法院110年度中司偵移調字第276號調解程序
          筆錄（8249號偵卷第229至230頁）。
　　　　⑵被告庚○○、辛○○與附表編號2之被害人丁○○以兩人連帶
          賠償15,000元達成調解，於調解成立時由被告辛○○當
          場給付履行，有本院111年度刑上移調字第142號調解
          筆錄1份及公務電話查詢紀錄表（本院卷第227至228
          、322至323頁）。
　　　　⑶被告庚○○與附表編號3之被害人丙○○以60萬元達成調解
          ，約定每月賠償12,500元，共分48期，且已依照調解
          條件給付第1期款12,500元，有本院111年度刑上移調
          字第142號調解筆錄及匯款交易成功紀錄各1份在卷可
          參（本院卷第223至224、325頁）。
　　　　⑷被告庚○○與附表編號4之被害人己○○約定以84,000元達
          成和解，被告庚○○已先行賠付1萬元予己○○，餘款74,
          000元，分37期，每期2千元賠償，有111年6月8日和
          解書1紙在卷可稽（本院卷第315頁）。
　　　　⑸被告庚○○與附表編號5之被害人甲○○約定以5萬元和解
          ，自111年7月15日，每月分期賠償2千元，分25期，
          有111年6月11日和解書1紙在卷可參（本院卷第333頁
          ）。
　　　　⑹被告庚○○、辛○○與附表編號6之被害人丑○○達成調解，
          被告庚○○同意賠償15萬元，自111年7月15日起，每月
          賠償5千元，共30期；被告辛○○與庚○○另連帶賠償丑○○10萬元，其中6萬元，由辛○○於調解時當場給付，餘
          款4萬元，分8期給付，有本院111年度刑上移調字第1
          42號調解筆錄及本院公務電話紀錄查詢1份在卷可參
          （本院卷第307至308、322至323頁）。
　　　　⑺被告庚○○與附表編號7、8之被害人乙○○、壬○○達成調
          解，約定賠償乙○○2萬元，於111年6月15日前給付1萬
          元，餘款分2期，各5千元；賠償壬○○8萬元，於111年
          6月15日前給付1萬元，餘款分35期，每月賠償2千元
          ，有本院111年度刑上移調字第142號調解筆錄1份（
          本院卷第293至294頁），且被告已依調解條件，分別
          履行賠償壬○○、乙○○各1萬元等情，有匯款交易成功
          記錄可稽（本院卷第325頁）。
　　　　⑻被告庚○○與附表編號9之被害人癸○○以2萬元達成和解
          ，且已當場給付和解金，有和解書在卷可參（本院卷
          第299頁）。
　　　　原審於量刑及宣告沒收犯罪所得時，無從參考上情，應
        由本院重新審酌。
　　　③被告庚○○於本院審理時業已坦承全部犯行，亦符合洗錢
        防制法第16條第2項減刑事由，原審於量刑時亦無從審
        酌此情。
　　⒉被告2人上訴均表達其等於組織中層級較低，參與時間非長
      ，期望賠償被害人等損失，請求從輕量刑等語，依照前揭
      說明，被告2人業與附表所示被害人均達成調解及和解，
      故被告2人上訴尚有理由，且原審判決另有前揭可議之處
      ，應由本院將原判決此部分撤銷改判。
  ㈧量刑審酌部分：
　　審酌近年來詐欺案件頻傳，行騙手段日趨集團化、組織化、
    態樣繁多且分工細膩，每每造成廣大民眾受騙，損失慘重，
    被告庚○○及辛○○均身心健全，未能尋求正當工作，為圖輕鬆
    獲利，參與本案詐欺組織，並隱匿詐欺犯罪所得去向，價值
    觀念偏差，被告庚○○造成如附表所示9人；被告辛○○造成如
    附表編號6所示之人受有如附表所示之損害，且其等所為造
    成社會信任感危機，亦使該詐欺組織其他成員得以隱匿真實
    身分暨所詐得款項之流向，致執法機關不易查緝，而助長詐
    欺取財罪之風氣，並擾亂金融交易秩序；然酌以被告庚○○於
    本院、被告辛○○於原審及本院業已坦承加重詐欺及一般洗錢
    犯行，其等於詐欺組織中，尚非居於指揮、核心角色，於本
    院審理期間，業已全數被害人達成調解及和解，並已為部分
    賠償之犯後態度，暨被告庚○○於原審時自陳為高中畢業、從
    事貼磁磚之工作、離婚、目前與2個未成年子女及前妻同住
    、經濟狀況普通；被告辛○○於原審時自陳大學肄業、從事口
    罩批發、離婚、有2個未成年子女、需負擔未成年子女之扶
    養費、目前獨居、經濟狀況普通，及各被害人於調解程序筆
    錄及和解書所表達量刑意見，暨檢察官於本院論告時表示之
    量刑意見等一切情狀，分別量處如主文第2、3項所示之刑。
    本院另審酌被告庚○○係於參與同一犯罪組織緊密期間犯附表
    所示犯行，所為犯罪態樣一致，如以實質累加方式定應執行
    刑，處罰刑度顯將超過其行為之不法內涵，違反罪責原則，
    及考量多數犯罪責任遞減原則，併考量被告庚○○為壯年且有
    工作能力，宜給予其更生機會，兼審酌其犯後積極彌補被害
    人損害之態度，就其所犯上開各罪定應執行刑如主文第2項
    所示。
　㈨緩刑宣告部分：
　　被告2人前均未曾因故意犯罪受有期徒刑以上刑之宣告，有
    其等臺灣高等法院被告前案紀錄表在卷可參，其等因一時失
    慮，致罹刑章，然其等於本詐欺組織中，均係擔任蒐集提供
    人頭帳戶後依指示轉匯、提領交予組織上級之車手角色，尚
    非屬該組織內核心、重要成員，且其等於本院審理期間，積
    極與其等所涉及案件之被害人進行調解及和解，終全數達成
    調解及和解，被告庚○○已依調解、和解條件履行賠償共7萬
    元，被告辛○○則履行賠償共75,000元，業如前述，各被害人
    均於調解筆錄及和解書中，表明願意給予被告2人緩刑機會
    ，足認被告2人犯後應有相當悔意，因認前開宣告之刑以暫
    不執行為適當，依照被告2人經本院宣告刑高低、所造成損
    害暨應履行調解、和解條件之時間，就被告庚○○諭知緩刑5
    年、被告辛○○諭知緩刑2年。又緩刑宣告，得斟酌情形，命
    向被害人支付相當數額之財產及非財產上之損害賠償，刑法
    第74條第2項第3款亦有明文規定。本件被告庚○○、辛○○固與
    所參與部分之被害人全數達成調解、和解，然被告庚○○就應
    賠償丙○○、己○○、甲○○、丑○○、乙○○及壬○○部分；另被告辛○○就被害人丑○○部分，均有尚未屆履行期之分期款未履行賠
    償，且被告2人就前開未到期之賠償均未提供任何擔保，為
    敦促被告2人能遵期履行，以彌補前揭被害人財產上損害，
    爰依刑法第74條第2項第3款規定，命被告2人應分依附件一
    所示調解筆錄及和解書內容，履行對前揭被害人之損害賠償
    ，倘被告2人違反本院所諭知前揭緩刑之負擔，情節重大者
    ，檢察官得依法向法院聲請撤銷本件緩刑之宣告，併予敘明
    。
　㈩沒收部分：
　　⒈按共同實行犯罪行為之人，基於責任共同原則，固應就全
      部犯罪結果負其責任，但因其等組織分工及有無不法所得
      ，未必盡同，特別是集團性或重大經濟、貪污犯罪，彼此
      間犯罪所得分配懸殊，其分配較少甚或未受分配之人，如
      仍應就全部犯罪所得負連帶沒收追繳之責，超過其個人所
      得之剝奪，無異代替其他參與者承擔刑罰，違反罪刑法定
      原則、個人責任原則以及罪責相當原則。故共同犯罪，其
      所得之沒收，應就各人分得之數為之，亦即依各共犯實際
      犯罪利得分別宣告沒收。被告庚○○於偵訊中供稱：其用地
      下匯兌換成人民幣給大陸男子，報酬是匯差0.02%，1萬元
      賺2元等語（偵8935卷第208頁）；另於原審審理時稱：其
      告知被告辛○○的獲利是轉匯金額的千分之2（原審110年度
      金訴字第408號卷第243頁），核與被告辛○○於偵訊中稱：
      其與被告庚○○約定獲利是轉匯金額的千分之2，是被告庚○○跟其說的，不是其自己開價等語（偵續125卷第19頁）相
      符，足證被告庚○○可獲取其所提供自己名下之新光帳戶、
      元大帳戶、許○○之國泰帳戶、李○○之華南帳戶、柳○○之中
      信帳戶轉匯或提款金額的萬分之2；被告辛○○可獲取其所
      提供周○○之兆豐帳戶轉匯金額的千分之2作為報酬。從而
      ，被告庚○○就附表各編號之犯罪所得依序應為2元、6元、
      200元、57元、42元、110元、10元、24元及12元，被告辛○○就附表編號6之犯罪所得為276元，復無證據證明被告庚○○及辛○○獲有其他犯罪所得，就前揭未扣案之犯罪所得，
      原應依刑法第38條之1第1項前段、第3項諭知沒收及追徵
      ，然被告庚○○及辛○○業與被害人等均達成調解、和解，依
      照前揭理由欄㈦⒈⑵所載各項調解條件及履行情形，被告庚○○除就附表編號2、5、6部分，或因共犯即被告辛○○先行
      賠償，或因履行期限尚未屆至，故尚未實際支付賠償金額
      予被害人外，被告庚○○及辛○○業已支付前揭所載賠償金額
      予各被害人，經衡就被告庚○○及辛○○已實際賠償被害人部
      分，因其等賠償金額均已超越其等犯罪所得，應可認符合
      將犯罪所得合法發還被害人之條件；而就被告庚○○尚未實
      際賠償被害人部分（即附表編號2、5、6部分），本院審
      酌被告庚○○就其參與本案犯罪組織如附表各編號所示之總
      所得463元，與其目前實際已賠償各被害人之總賠償金額7
      萬元，認如仍予沒收實有過苛之虞，依刑法第38條之1第5
      項及第38條之2第2項規定，就被告2人之犯罪所得均不予
      宣告沒收。
　　⒉按洗錢防制法第18條第1項前段規定「犯第14條之罪，其所
      移轉、變更、掩飾、隱匿、收受、取得、持有、使用之財
      物或財產上利益，沒收之」，其無「不問屬於犯罪行為人
      與否」之要件（絕對義務沒收），當以屬於（指實際管領
      ）犯罪行為人者為限，始應（相對義務）沒收。被告辛○○
      、庚○○提供人頭帳戶供本案詐欺集團收款，並依指示轉匯
      、提款，惟除扣除自己可得之報酬之外，剩餘款項均已交
      付給「陳星」或本案詐欺組織成員，以被告2人於該組織
      中僅擔任車手身分，難認被告2人對於該款項仍有事實上
      占有或具備共同處分權，尚無從依洗錢防制法第18條第1
      項前段規定，對被告2人沒收或追徵前揭詐欺金額。
據上論斷，應依刑事訴訟法369條第1項前段、第364條、第299條
第1項前段，判決如主文。
本案經檢察官鐘祖聲提起公訴，檢察官鐘祖聲及郭明嵐追加起訴
、檢察官鐘祖聲移送併辦，檢察官子○○到庭執行職務。
中　　華　　民　　國　　111 　年　　6 　　月　　21　　日
            刑事第八庭　  審判長法　官　林  清  鈞
                                法　官　郭  瑞  祥
                                法　官　簡  婉  倫
以上正本證明與原本無異。
如不服本判決應於收受送達後20日內向本院提出上訴書狀，其
未敘述上訴理由者，並得於提起上訴後20日內向本院補提理由書
(均須按他造當事人之人數附繕本)「切勿逕送上級法院」。因疫
情而遲誤不變期間，得向法院聲請回復原狀。
                                書記官  林　書　慶
　　　　　　　　　　　　　　　　
中　　華　　民　　國　　111 　年　　6 　　月　　21　　日
附錄論罪科刑法條：
◎中華民國刑法第339條之4第1項
犯第339條詐欺罪而有下列情形之一者，處1年以上7年以下有期
徒刑，得併科1百萬元以下罰金：
一、冒用政府機關或公務員名義犯之。
二、三人以上共同犯之。
三、以廣播電視、電子通訊、網際網路或其他媒體等傳播工具，
    對公眾散布而犯之。
◎洗錢防制法第14條第1項
有第二條各款所列洗錢行為者，處7年以下有期徒刑，併科新臺
幣5百萬元以下罰金。　
◎組織犯罪防制條例第3條第1項
發起、主持、操縱或指揮犯罪組織者，處3年以上10年以下有期
徒刑，得併科新臺幣1億元以下罰金；參與者，處6月以上5年以
下有期徒刑，得併科新臺幣1千萬元以下罰金。但參與情節輕微
者，得減輕或免除其刑。
附表：
編號 被害人 詐騙方式 匯款時間 匯款地點或方式 匯款金額 （新臺幣） 人頭帳戶 主文 １ 戊○○ 詐欺集團成員於109年10月17日起，以通訊軟體LINE聯繫戊○○，佯稱有於某網站代付款可抽傭金之賺錢方式云云，致戊○○陷於錯誤。 109年10月29日16時36分許。 在雲林縣○○鄉○○00○0號住處，以中華郵政帳號000-00000000000000號帳戶網路ATM轉匯。 1萬元 庚○○之元大帳戶   庚○○犯三人以上共同詐欺取財罪，處有期徒刑壹年。 ２ 丁○○ 詐欺集團成員於109年10月16日起，以通訊軟體LINE聯繫丁○○，佯稱於某網站下注比大小可賺錢云云，致丁○○陷於錯誤。 109年10月18日15時37分許。 在丁○○在新竹縣○○鄉○○路00巷00弄00號4樓住處，以合作金庫商業銀行帳號000-0000000000000000網路ATM轉匯至右揭人頭帳戶①；再由不知情之乙○○於同日18時17分許轉匯至右揭人頭帳戶②；再由庚○○指示辛○○（所涉加重詐欺取財等罪嫌，未經起訴，另行告發）要求不知情之周○○於翌日（19日）3時2分許轉匯至右揭人頭帳戶③。 3萬元 ①乙○○之彰銀帳戶  ②周○○之兆豐帳戶  ③許○○之國泰帳戶 庚○○犯三人以上共同詐欺取財罪，處有期徒刑壹年。  ３ 丙○○ 詐欺集團成員於109年10月28日11時8分許起，以通訊軟體LINE聯繫丙○○，佯稱有一破解大陸賭博網站之賺錢方式云云，致丙○○陷於錯誤。 109年10月29日13時13分許 在高雄市○○區○○○路000號之合作金庫商業銀行鼓山分行臨櫃匯款。 100萬元 許○○之國泰帳戶  庚○○犯三人以上共同詐欺取財罪，處有期徒刑壹年伍月。 ４ 己○○ 詐欺集團成員於109年9月21日某時許起，以通訊軟體LINE聯繫己○○，佯稱有一投資○○娛樂平臺儲值金之賺錢方式云云，致己○○陷於錯誤。 109年10月28日21時許至同年月29日21時20分許。 在其位於臺北市○○區○○路000巷0弄00號6樓之住處，以○○○○郵局帳號000-00000000000000號帳戶網路ATM轉匯。 11萬元 庚○○之新光帳戶  庚○○犯三人以上共同詐欺取財罪，處有期徒刑壹年貳月。    109年10月28日21時55分至58分許。  5萬5000元 許○○之國泰帳戶      109年11月1日23時27分至同年月2日0時8分許。  12萬元 李○○之華南帳戶   ５ 甲○○ 詐欺集團成員於109年10月20日某時許起，以通訊軟體LINE聯繫甲○○，佯稱有一投資○○娛樂平臺之賺錢方式云云，致甲○○陷於錯誤。 109年10月29日22時9分許。 在新北市○○區○○○路0○0號5樓住處，以國泰世華商業銀行帳號000-000000000000帳戶網路ATM轉匯。 5000元 庚○○之新光帳戶  庚○○犯三人以上共同詐欺取財罪，處有期徒刑壹年貳月。     109年10月31日19時47分許。  2萬元 許○○之國泰帳戶      109年11月1日19時54分許。  6萬5000元 李○○之華南帳戶      109年11月1日20時46分許。  2萬6270元      109年11月14日19時59分。  5萬元 黃○之聯邦帳戶     109年11月14日20時1分。  4萬4711元   ６ 丑○○ 詐欺集團成員於109年9月間某日，以通訊軟體LINE聯繫丑○○，佯稱有一投資○○娛樂平臺之賺錢方式云云，致丑○○陷於錯誤。 109年10月19日13時10分許。 在桃園市○○區○○街000巷0弄0號住處，以臺灣中小企業銀行○○○分行帳號000-00000000000帳戶網路ATM轉匯至右揭人頭帳戶①，而由庚○○指示辛○○要求不知情之周○○於同日13時33分許轉匯13萬8000元至右揭人頭帳戶②；再由庚○○於同日14時18分許轉匯13萬8000元至右揭人頭帳戶③（上揭帳戶均另有其他不明交易紀錄，尚無證據證明其中差額1萬2000元由何人取得）。 15萬元 ①周○○之兆豐帳戶 ②許○○之國泰帳戶 ③柳○○之中信帳戶 庚○○犯三人以上共同詐欺取財罪，處有期徒刑壹年肆月。      109年10月28日12時13分許。 在桃園市○○區○○街000巷0弄0號住處，以臺灣中小企業銀行○○○分行帳號000-00000000000帳戶網路ATM轉匯至右揭人頭帳戶④。 40萬5000元 ④庚○○之新光帳戶  ７ 乙○○ 詐欺集團成員於109年10月4日某時起，以通訊軟體LINE聯繫乙○○，佯稱有一投資○○娛樂平臺之賺錢方式云云，致乙○○陷於錯誤。 109年10月20日17時45分許、同年月21日13時34分許。 在新北市○○區○○街0號2樓住處，以中華郵政帳號000-0000000000000號帳戶網路ATM先後匯款3萬元、2萬元至右揭人頭帳戶①；再由庚○○於翌日（21日）11時58分許、14時13分許，先後轉匯4萬6462元、4萬元至右揭人頭帳戶②；又於同日12時21分許、同日14時20分許先後轉匯4萬6460元、4萬3200元至右揭人頭帳戶③。 5萬元  ①庚○○之新光帳戶  ②許○○之國泰帳戶  ③柳○○之中信帳戶  庚○○犯三人以上共同詐欺取財罪，處有期徒刑壹年。  ８ 壬○○ 詐欺集團成員於109年10月23日16時分許起，以通訊軟體LINE聯繫壬○○，佯稱有一投資○○娛樂平臺儲值金之賺錢方式云云，致其陷於錯誤。 109年10月25日14時30分許。 在臺中市○區○○○路000號7樓住處，以中華郵政帳號000-00000000000000帳戶網路ATM轉匯。 2萬元  庚○○之元大帳戶  庚○○犯三人以上共同詐欺取財罪，處有期徒刑壹年貳月。    109年10月26日18時39分至41分許。  10萬元         庚○○之新光帳戶   ９ 癸○○ 詐欺集團成員於109年10月8日某時許起，以通訊軟體LINE聯繫癸○○，佯稱有一網路購物商城刷卡可以抽佣金之賺錢方式云云，致其陷於錯誤。 ①109年10月29日13時37分許。 ②109年10月29日13時40分許。 ③109年10月29日19時13分許。 在嘉義縣○○鄉○○路00號之統一超商嘉樂門市ATM，分別以下列帳戶轉匯： ①華南銀行帳號000-000000000000 ②彰化銀行帳號000-00000000000000 ③臺灣銀行帳號000-000000000000 ①1萬8000元 ②1萬8000元 ③2萬5000元 庚○○之新光帳戶  庚○○犯三人以上共同詐欺取財罪，處有期徒刑壹年。  
附件一：
1.被告庚○○應依本院111年度刑上移調字第142號調解筆錄內容履
  行對被害人丙○○、丑○○、乙○○、壬○○之損害賠償。
2.被告庚○○應依附件二所示和解書內容履行對被害人己○○之損害
  賠償。
3.被告庚○○應依附件三所示和解書內容履行對被害人甲○○之損害
  賠償。　
4.被告辛○○應依本院111年度刑上移調字第142號調解筆錄內容履
  行對被害人丑○○之損害賠償。